ACORDAO-COMPLETO-2438869

ACÓRDÃO 12984/2020 ATA 41/2020 - SEGUNDA CÂMARA

VISTOS, relatados e discutidos os atos de aposentadoria dos interessados indicados acima, expedidos pelo Tribunal Regional do Trabalho da 23ª Região.
ACORDAM os ministros do Tribunal de Contas da União, reunidos em sessão da 2ª Câmara, ante as razões expostas pela relatora e com fundamento nos artigos 71, incisos III e IX, da Constituição Federal de 1988, 1º, inciso V, 39, inciso II, e 45 da Lei 8.443/1992, 1º, inciso VIII, 259, inciso II, 260, §§ 1º e 4º, 261 e 262 do Regimento Interno, 8º da Resolução TCU 206/2007 e 19 da Instrução Normativa TCU 78/2018, bem como na Súmula TCU 106, em:
9.1. considerar legais os atos de aposentadoria de Kelsia Silva, Maria Margareth Correa Carvalho e Ney Mussa de Moraes e conceder-lhes registro;
9.2. considerar ilegais os atos de aposentadoria de Humberto Araújo dos Santos e Maria Anita Vieira Vilela e negar-lhes registro;
9.3. ressalvar que a rubrica judicial referente ao percentual de 13,23% foi excluída dos proventos de todos os interessados;
9.4. dispensar a reposição das importâncias indevidamente recebidas de boa-fé pelos beneficiários dos atos ilegais até a data da notificação desta deliberação à unidade jurisdicionada;
9.5. determinar ao Tribunal Regional do Trabalho da 23ª Região que:
9.5.1. no prazo de 15 (quinze) dias, em relação a Humberto Araújo dos Santos e Maria Anita Vieira Vilela, a contar da ciência desta deliberação: 
9.5.1.1. adeque, se for o caso, o pagamento da parcela referente à incorporação de "quintos" em seus proventos à modulação dada pelo Supremo Tribunal Federal na apreciação do Recurso Extraordinário 638.115/CE;
9.5.1.2 comunique a ambos a deliberação deste Tribunal e os alerte de que o efeito suspensivo proveniente de eventual interposição de recursos no TCU não os eximirá da devolução dos valores indevidamente recebidos após a notificação, em caso de desprovimento dos apelos. 
9.5.2. no prazo de 30 (trinta) dias, a contar da ciência deste acórdão, encaminhe a este Tribunal, por cópia, comprovante da data em que dele tomarem conhecimento e informações sobre as providências implementadas para cumprimento do subitem 9.5.1.1.

Atos de aposentadoria submetidos ao Tribunal para fins de apreciação e registro.

Segunda Câmara

3. Interessados: Humberto Araújo dos Santos (CPF XXX.382.701-XX), Kelsia Silva (CPF XXX.957.921-XX), Maria Anita Vieira Vilela (CPF XXX.852.131-XX), Maria Margareth Correa Carvalho (CPF XXX.760.341-XX) e Ney Mussa de Moraes (CPF XXX.216.361-XX).

13.1. Ministros presentes: Augusto Nardes (na Presidência), Aroldo Cedraz, Raimundo Carreiro e Ana Arraes (Relatora).
13.2. Ministros-Substitutos presentes: Marcos Bemquerer Costa e André Luís de Carvalho.

ACORDAO-COMPLETO-2490228

Acórdão 9941/2021 - Segunda Câmara

ANA ARRAES

Adoto como relatório a instrução elaborada na Secretaria de Fiscalização de Pessoal - Sefip, que obteve a anuência de diretor daquela unidade técnica e de representante do Ministério Público junto ao TCU - MPTCU (peças 4-6) :
"INTRODUÇÃO
1.	Trata-se de atos de concessão inicial de aposentadoria de Humberto Araújo dos Santos, Kelsia Silva, Maria Anita Vieira Vilela, Maria Margareth Correa Carvalho e Ney Mussa de Moraes, ex-servidores do Tribunal Regional do Trabalho da 23ª Região/MT.
2.	Os atos foram submetidos, para fim de registro, à apreciação do Tribunal de Contas da União (TCU) , de acordo com o art. 71, inciso III, da Constituição Federal. O cadastramento e a disponibilização ao TCU ocorreram por intermédio do Sistema de Apreciação e Registro de Atos de Admissão e Concessões, na forma dos arts. 2º, caput e incisos I a VI, e 4º, caput, da Instrução Normativa - TCU 78/2018.
EXAME TÉCNICO
a) ato de Humberto Araújo dos Santos
3.	O servidor Humberto Araújo dos Santos aposentou-se por invalidez, em 10/7/2015, com proventos proporcionais, com base na Emenda Constitucional 70/2012.
a.1) acréscimo de 13,23%
4.	O gestor de pessoal informou que houve a incorporação de 13,23% sobre valores da remuneração, com base em decisão judicial transitada em julgado proferida no Processo 2007.34.00.041467-0-2ª Vara/DF, impetrado pela Associação Nacional dos Servidores da Justiça do Trabalho (ANAJUSTRA) . Em consequência, no quadro de vantagens constou o pagamento da rubrica judicial no valor de R$ 508,74.
5.	A inclusão da parcela judicial de Vantagem Pessoal Individual - VPI correspondente ao percentual de 13,23% é irregular, uma vez que o Supremo Tribunal Federal (STF) , ao apreciar a Reclamação 14.872, determinou que todas as cortes trabalhistas suspendessem o pagamento do referido percentual (Acórdão 8485/2020-TCU-Segunda Câmara, Ministro-Relator André de Carvalho) .
6.	Em consulta ao contracheque de julho/2020, verifica-se que a rubrica judicial referente aos 13,23% foi excluída dos proventos do interessado (peça 2) , sendo sanada esta irregularidade.
a.2) quintos após data limite
7.	Com base no quadro dos tempos em funções comissionadas e quadro de vantagens, verifica-se que o servidor recebe VPNI referente a 5/5 de FC-3. No entanto, a incorporação dos quintos de FC-3 ocorreu após a data limite de 8/4/1998. 
8.	 Este Tribunal tem firme entendimento sobre a ilegalidade da incorporação de quintos, com fundamento no art. 62-A da Lei 8.112/1990, c/c os arts. 3º e 10º da Lei 8.911/1994 e art. 3º da Lei 9.624/1998, decorrente de exercício de função de direção, chefia ou assessoramento, de cargo de provimento em comissão ou de natureza especial após 1998, uma vez que esta Corte de Contas considera que a incorporação da vantagem somente é possível até a data de publicação da Lei 9.624/1998, ocorrida em 8/4/1998 (Acórdão 1972/2017-TCU-Plenário, da lavra do Ministro Bruno Dantas e 1939/2019-1ª Câmara, de autoria do Ministro Vital do Rego) .
9.	O Supremo Tribunal Federal (STF) , ao apreciar o Recurso Extraordinário (RE) 638.115/Ceará, que teve repercussão geral, deixou assente que as decisões judiciais ou atos emanados pelos poderes Executivo, Legislativo ou Judiciário que determinaram a incorporação de quintos/décimos no período compreendido entre a edição da Lei 9.624/1998 até a edição da Medida Provisória 2.225-45/2001 carecem de fundamento legal e, portanto, violam o princípio da legalidade previsto na Constituição Federal.
10.	Ressalta-se que, ao modular os efeitos da referida decisão, inicialmente, o STF, em sede de embargos de declaração julgados em 30/6/2017, havia entendido que o pagamento da referida parcela deveria ser cessado em qualquer hipótese, aplicando-se tal entendimento até mesmo para os servidores que obtiveram o direito à incorporação assegurado por decisão judicial transitada em julgado, sem a necessidade de ação rescisória.
11.	No entanto, em novo julgamento realizado em 18/12/2019, o STF acolheu parcialmente os embargos de declaração, com efeitos infringentes, para reconhecer indevida a cessação imediata do pagamento da parcela quando fundado em decisão judicial transitada em julgado. Já no caso daqueles que recebem os Quintos em virtude de decisões administrativas ou decisões judiciais sem trânsito em julgado, modulou os efeitos da decisão para manter o pagamento da parcela até a sua absorção integral por quaisquer reajustes futuros concedidos aos servidores.
12.	Tendo em vista que o referido decisum ainda não transitou em julgado, este Tribunal tem considerado ilegal o pagamento da referida parcela e determinado às Unidades Jurisdicionadas que adotem as medidas necessárias à regularização dos pagamentos indevidos de acordo com a modulação dos efeitos realizada pelo STF nos autos do RE 638.115/CE, a exemplo dos Acórdão 659/2020-TCU-Primeira Câmara, relatado pelo Ministro Walton Alencar Rodrigues, e 622/2020-TCU- 2ª Câmara, relatado pelo Ministro Aroldo Cedraz.
13.	Desta forma, o ato de aposentadoria do Sr. Humberto Araújo dos Santos está ilegal, haja vista a incorporação de parcela de quintos que teve amparo em função comissionada exercida após a vigência da Lei 9.624/1998.
14.	Ressalta-se que o ato de aposentadoria do interessado deu entrada no TCU em 24/11/2015, portanto, há menos de cinco anos, não sendo aplicável o procedimento de contraditório e ampla defesa determinado pelo Acórdão 587/2011-TCU-Plenário, Ministro-Relator Valmir Campelo. O prazo de cinco anos se expira em 24/11/2020.
b) ato de Kelsia Silva
15.	A servidora Kelsia Silva aposentou-se por invalidez, em 6/10/2015, com proventos proporcionais, com base na Emenda Constitucional 70/2012.
b.1) acréscimo de 13,23%
16.	O gestor de pessoal informou que houve a incorporação do percentual de 13,23%, com base em decisão judicial transitada em julgado proferida no Processo 2007.34.00.041467-0-2ª Vara/DF. Em consequência, no quadro de vantagens constou o pagamento da rubrica judicial no valor de R$ 196,84.
17.	Conforme já registrado a incorporação referente ao percentual de 13,23% é ilegal. Em consulta ao contracheque de julho/2020, verifica-se que a rubrica judicial referente aos 13,23% foi excluída dos proventos da interessada (peça 3) , sendo sanada a irregularidade.
18.	Diante do exposto, o ato de aposentadoria da Sra. Kelsia Silva pode ser apreciado pela legalidade, com a ressalva de que a rubrica referente aos 13,23% foi excluída dos proventos da inativa.
c) ato de Maria Anita Vieira Vilela
19.	A servidora Kelsia Silva aposentou-se em 27/11/2015, com proventos integrais, com base no artigo 3º da Emenda Constitucional 47/2005.
c.1) acréscimo de 13,23%
20.	O gestor de pessoal informou que houve a incorporação do percentual de 13,23%, com base em decisão judicial transitada em julgado proferida no Processo 2007.34.00.041467-0-2ª Vara/DF. Em consequência, no quadro de vantagens constou o pagamento da rubrica judicial no valor de R$ 365,08.
21.	Conforme já registrado a incorporação do percentual de 13,23% é ilegal. Em consulta ao contracheque de julho/2020, verifica-se que a rubrica judicial referente aos 13,23% foi excluída dos proventos da interessada (peça 4) , sendo sanada a irregularidade.
c.2) quintos após data limite
22.	Com base no quadro dos tempos em funções comissionadas e quadro de vantagens, verifica-se que a servidora recebe VPNI referente a 2/5 de FC-2. No entanto, parte da incorporação dos quintos de FC-2 ocorreu após a data limite de 8/4/1998, contrariando jurisprudência do STF e desta Corte de Contas. 
23.	Desta forma, o ato de aposentadoria da Sra. Maria Anita Vieira Vilela está ilegal, haja vista a incorporação de parcela de quintos que teve amparo em função comissionada exercida após a vigência da Lei 9.624/1998.
24.	Ressalta-se que o ato de aposentadoria da interessada deu entrada no TCU em 29/2/2016, portanto, há menos de cinco anos, não sendo aplicável o procedimento de contraditório e ampla defesa determinado pelo Acórdão 587/2011-TCU-Plenário, Ministro-Relator Valmir Campelo. O prazo de cinco anos se expira em 29/2/2021.
d) ato de Maria Margareth Correa Carvalho 
25.	A servidora Maria Margareth Correa Carvalho aposentou-se em 27/11/2015, com proventos integrais, com base no artigo 3º da Emenda Constitucional 47/2005.
d.1) acréscimo de 13,23%
26.	O gestor de pessoal informou que houve a incorporação do percentual de 13,23%, com base em decisão judicial transitada em julgado proferida no Processo 2007.34.00.041467-0-2ª Vara/DF. Em consequência, no quadro de vantagens constou o pagamento da rubrica judicial no valor de R$ 1.177,06.
27.	Conforme já registrado a incorporação do percentual de 13,23% é ilegal. Em consulta ao contracheque de julho/2020, verifica-se que a rubrica judicial referente aos 13,23% foi excluída dos proventos da interessada (peça 5) , sendo sanada a irregularidade.
d.2) quintos após data limite
28.	No quadro de vantagens consta que a servidora incorporou 3/5 de FC-09 e 2/5 de FC-05. Com base no quadro dos tempos em funções comissionadas, verifica-se que não consta o exercício de FC-09 e sim de FC-02, FC-03, FC-04, FC-05 e CJ-3. Ademais, parte da FC-5 foi exercida após a data limite de 8/4/1998, contrariando jurisprudência do STF e desta Corte de Contas. 
29.	Desta forma, o ato de aposentadoria da Sra. Maria Margareth Correa Carvalho está ilegal, haja vista que não consta o exercício de FC-09 pela servidora, não cabendo a incorporação de 3/5 de FC-09, e existe parcela de quintos que teve amparo em função comissionada exercida após a vigência da Lei 9.624/1998.
30.	Ressalta-se que o ato de aposentadoria da interessada deu entrada no TCU em 23/11/2015, portanto, há menos de cinco anos, não sendo aplicável o procedimento de contraditório e ampla defesa determinado pelo Acórdão 587/2011-TCU-Plenário, Ministro-Relator Valmir Campelo. O prazo de cinco anos se expira em 23/11/2020.
e) ato de Ney Mussa de Moraes
31.	O servidor Ney Mussa de Moraes aposentou-se em 27/7/2015, com proventos integrais, com base no artigo 3º da Emenda Constitucional 47/2005.
e.1) acréscimo de 13,23%
32.	O gestor de pessoal informou que houve a incorporação do percentual de 13,23%, com base em decisão judicial transitada em julgado proferida no Processo 2007.34.00.041467-0-2ª Vara/DF. Em consequência, no quadro de vantagens constou o pagamento da rubrica judicial no valor de R$ 1.209,17.
33.	Conforme já registrado a incorporação do percentual de 13,23% é ilegal. Em consulta ao contracheque de julho/2020, verifica-se que a rubrica judicial referente aos 13,23% foi excluída dos proventos do interessado (peça 6) , sendo sanada a irregularidade.
e.2) quintos 
34.	O servidor recebe 5/5 de FC-8. Com base no quadro dos tempos em funções comissionadas, observa-se que até 8/4/1998 o servidor possui 5 anos e 2 meses exercidos na FC-8, estando regular os quintos. 
35.	Diante do exposto, o ato de aposentadoria do Sr. Ney Mussa de Moraes pode ser apreciado pela legalidade, com a ressalva de que a rubrica referente aos 13,23% foi excluída dos proventos do inativo.
CONCLUSÃO
36.	Em razão do exposto e tendo em vista as análises realizadas nos atos de concessão inicial de aposentadoria de Kelsia Silva e Ney Mussa de Moraes, esta Unidade Técnica considera que os atos podem ser apreciados pela legalidade, com a ressalva de que a rubrica referente ao percentual de 13,23% foi excluída dos proventos dos interessados. 
37.	Considerando a análise realizada nos atos de concessão inicial de aposentadoria de Humberto Araújo dos Santos, Maria Anita Vieira  Vilela e Maria Margareth Correa Carvalho, esta Unidade Técnica considera que os atos devem ser apreciados pela ilegalidade, em razão da incorporação de parcela de quintos após a data limite de 8/4/1998, contrariando jurisprudência desta Corte de Contas e do Supremo Tribunal Federal, e no caso da ex-servidora Maria Margareth Correa Carvalho também pelo recebimento de quintos de FC-09, sem constar o exercício da função comissionada pela interessada.
38.	Registre-se que a análise deste processo levou em conta os dispositivos da Resolução TCU 315/2020.
PROPOSTA DE ENCAMINHAMENTO
39.	Ante o exposto, conforme o preceituado no artigo 71, inciso III, da Constituição Federal de 1.988; c/c os artigos. 1º, inciso V, e 39, inciso II, da Lei nº 8.443/1992, c/c os artigos 1º, inciso VIII, 260, §§ 1º, 2º e 4º, do Regimento Interno/TCU, e tomando por base as informações prestadas pelo órgão de controle interno e as verificações feitas pela unidade técnica, na forma prevista no artigo 260, caput, do referido Regimento, propõe-se: 
a) considerar legais e conceder o registro dos atos de concessão inicial de aposentadoria de Kelsia Silva (CPF XXX.957.921-XX) e Ney Mussa de Moraes (CPF XXX.216.361-XX) , com a ressalva de que a rubrica judicial referente ao percentual de 13,23% foi excluída dos proventos dos interessados;
b) considerar ilegais e negar o registro dos atos de concessão inicial de aposentadoria de Humberto Araújo dos Santos (CPF XXX.382.701-XX) , Maria Anita Vieira Vilela (CPF XXX.852.131-XX) e Maria Margareth Correa Carvalho (CPF XXX.760.341-XX) ;
c) dispensar o ressarcimento das quantias indevidamente recebidas de boa-fé, nos termos da Súmula TCU n. 106;
d) determinar ao Tribunal Regional do Trabalho da 23ª Região/MT, com fundamento no inciso I do art. 4º da Resolução TCU 315/2020, que adote medidas para:
d.1) no prazo de quinze dias, fazer cessar os pagamentos decorrentes dos atos impugnados por esta Corte de Contas, sob pena de responsabilidade solidária da autoridade administrativa omissa, nos termos dos arts. 262, caput, do RI/TCU, e 8º, caput, da Resolução TCU 206/2007;
d.2) promova o destaque da (s) parcela (s) de quintos incorporada (s) com amparo em funções comissionadas exercidas entre 8/4/1998 a 4/9/2001 e transforme-a (s) em 'Parcela Compensatória' a ser absorvida por quaisquer reajustes futuros, consoante decidido pelo STF no RE 638.115/CE;
d.3) no prazo de trinta dias, emita novos atos, livres da irregularidade apontada, e os submeta ao TCU pelo Sistema e-Pessoal, nos termos dos arts. 262, § 2º, do Regimento Interno desta Corte e 19, § 3º, da Instrução Normativa TCU 78/2008;
d.4) dê ciência, no prazo de 15 (quinze) dias, do inteiro teor desta deliberação aos interessados, alertando-os de que o efeito suspensivo proveniente da interposição de eventuais recursos junto ao TCU não os exime da devolução dos valores percebidos indevidamente após a respectiva notificação, caso esses não sejam providos; e
          d.5) encaminhar ao Tribunal, no prazo de 30 (trinta) dias contados da ciência da decisão, documento apto a comprovar que os interessados tomaram conhecimento do acórdão."
É o relatório.

não há.

Procuradora-geral Cristina Machado da Costa e Silva.

APOSENTADORIA. PRESENÇA DA "VANTAGEM PESSOAL INDIVIDUAL" NO PERCENTUAL DE 13,23% NOS PROVENTOS DOS INTERESSADOS. EXCLUSÃO DESSA PARCELA NOS PROVENTOS ATUAIS. APLICAÇÃO DO DISPOSTO NO ART. 260, § 4º, DO REGIMENTO INTERNO. LEGALIDADE DE TRÊS ATOS. INCORPORAÇÃO INDEVIDA DE "QUINTOS" APÓS A EDIÇÃO DA LEI 9.624/1998 NOS DEMAIS ATOS. ILEGALIDADE. NEGATIVA DE REGISTRO. DETERMINAÇÕES. 1. Devem ser considerados legais os atos que, a despeito de apresentarem algum tipo de inconsistência, não estiverem dando ensejo a pagamentos irregulares, consignando-se na deliberação a ressalva em relação à falha que deixou de existir. 2. A incorporação ou a atualização da vantagem de "quintos/décimos", transformada em Vantagem Pessoal Nominalmente Identificada - VPNI pelo art. 62-A da Lei 8.112/1990, somente são devidas até o dia 8/4/1998, conforme previsto no art. 3º da Lei 9.624/1998, devendo a regularização dos pagamentos efetuados em desacordo com essa regra observar, se for o caso, a modulação dada pelo Supremo Tribunal Federal no Recurso Extraordinário 638.115/CE.

APOSENTADORIA (APOS)

Secretaria de Fiscalização de Pessoal (Sefip).

Estão em análise, neste processo, os atos de concessão de aposentadoria a Humberto Araújo dos Santos, Kelsia Silva, Maria Anita Vieira Vilela, Maria Margareth Correa Carvalho e Ney Mussa de Moraes, emitidos pelo Tribunal Regional do Trabalho da 23ª Região.
2.	A Secretaria de Fiscalização de Pessoal - Sefip opinou, com a concordância do Ministério Público junto ao TCU - MPTCU, pela:
	a) legalidade dos atos de Kelsia Silva e Ney Mussa de Moraes, com a ressalva de que a rubrica judicial referente ao percentual de 13,23% foi excluída dos proventos desses interessados;
	b) ilegalidade dos atos de Humberto Araújo dos Santos, Maria Anita Vieira Vilela e Maria Margareth Correa Carvalho, em virtude da inclusão nos proventos da vantagem relativa a "quintos/décimos" decorrentes de exercício de funções comissionadas após o advento da Lei 9.624/1998, bem como, no caso da última interessada, do recebimento de "quintos" de FC-09, sem que constasse com tempo dessa função, mas somente de "FC-02, FC-03, FC-04, FC-05 e CJ-3".
3.	Alinho-me a essas manifestações e adoto os fundamentos da instrução como parte das minhas razões de decidir, exceto no que tange à situação de Maria Margareth Correa Carvalho.
4. 	Destaco, inicialmente, que a unidade técnica apontou a inclusão, nos proventos de todos os interessados, incluindo os indicados no item 2, alínea "b", do percentual de 13,23%, pertinente à parcela judicial da Vantagem Pessoal Individual - VPI, considerada irregular pelo Supremo Tribunal Federal (Reclamação 14.872) e por este Tribunal (Acórdão 2579/2018-TCU-Plenário, de minha relatoria, por exemplo) .
5.	Todavia, tendo em vista que a parcela já foi excluída dos proventos (peças 2-6) , a situação está atualmente regularizada. Em consequência, nos termos do art. 261, § 4º, do Regimento Interno, deve constar a ressalva sobre tal questão relativamente a todos os atos.
6.	Quanto aos "quintos/décimos", a jurisprudência deste Tribunal igualmente está alinhada ao entendimento do Supremo (Recurso Extraordinário 638.115/CE, relatado pelo ministro Gilmar Mendes) , ao admitir a incorporação ou a atualização dessa vantagem, transformada em Vantagem Pessoal Nominalmente Identificada - VPNI pelo art. 62-A da Lei 8.112/1990, somente até o dia 8/4/1998, conforme previsto no art. 3º da Lei 9.624/1998. 
7.	Neste processo, verifica-se que Humberto Araújo dos Santos (5/5 de FC-3) e Maria Anita Vieira Vilela (5/5 de FC-3) foram aposentados com a incorporação "quintos", com o cômputo de tempos de exercício de funções desempenhadas posteriormente à Lei 9.624/1998, confirmando-se a ilegalidade dos atos correspondentes (peças 7 e 9) .
8.	Entretanto, é relevante destacar que a Suprema Corte, no citado recurso extraordinário, modulou os efeitos da decisão pela inconstitucionalidade da incorporação de "quintos/décimos" decorrentes do exercício de funções comissionadas no período compreendido entre a edição da Lei 9.624/1998 e a Medida Provisória 2.225-48/2001, ante a ausência de lei que a amparasse, para desobrigar a devolução dos valores recebidos de boa-fé pelos servidores até a data do julgamento, cessada a ultra-atividade das incorporações. 
9.	E, na apreciação posterior de embargos de declaração, o STF, em 18/12/2019, deliberou no sentido de:
	a) reconhecer indevida a cessação imediata do pagamento dos "quintos" quando fundado em decisão judicial transitada em julgado;
	b) garantir àqueles que continuavam recebendo a parcela até aquela data em razão de decisão administrativa ou decisão judicial sem trânsito em julgado o pagamento mantido até sua absorção integral por quaisquer reajustes futuros concedidos aos servidores. 
10.	Essa modulação está sendo acolhida por esta Corte. Contudo, como a assertiva da unidade técnica de que os pagamentos em tela deriva de decisão administrativa não está amparada em documentos comprobatórios juntados aos autos, a regularização deve ser efetuada pela unidade jurisdicionada de acordo com o entendimento do STF.
11.	Vale ressaltar que, mesmo no caso de incorporação com base em sentença transitada em julgado, prevalece a irregularidade na inclusão dessa vantagem nos atos de aposentadoria, restando preservada a manutenção dos pagamentos, em face da modulação dada pelo Supremo.
12.	Assim, em virtude da irregularidade no pagamento da vantagem derivada de "quintos", cumpre considerar ilegais os atos de Humberto Araújo dos Santos e Maria Anita Vieira Vilela negando-lhes registro. Ademais, impõe-se dispensar a devolução dos valores recebidos de boa-fé, nos termos da Súmula TCU 106, e determinar à unidade jurisdicionada que adote, se for o caso, os procedimentos definidos no RE 638.115/CE. 
13.	Como tais atos deram entrada no Tribunal há menos de cinco anos (24/11/2015 e 29/2/2016, respectivamente) , não é aplicável o procedimento de contraditório e ampla defesa preconizado pelo Acórdão 587/2011-TCU-Plenário, da relatoria do ministro Valmir Campelo.
14.	Por fim, no que diz respeito ao ato de Maria Margareth Correa Carvalho, discordo dos pareceres. 
15.	Segundo se vê na peça 10, p. 5, os 2/5 de FC-5 não consideraram tempo de exercício da função após a data de edição da Lei 9.624/1998, pois a interessada ocupou essa função no período de 1º/12/1995 a 4/9/2001, ou seja, por mais de dois anos antes da publicação daquela lei. 
16.	Além disso, tem-se que o antigo DAS-101/102.5, no âmbito do Poder Judiciário, passou a corresponder à FC-9 estabelecida na Lei 9.421/1996, que, após a Lei 10.475/2002, equivale ao cargo em comissão CJ-3 (conforme instrução que embasou o Acórdão 5536/2014-TCU-Segunda Câmara, de relatoria do ministro José Jorge, a título ilustrativo) . Nesse contexto, verifica-se que a ex-servidora detém tempo de exercício de função suficiente para lhe garantir a incorporação dos 3/5 de FC-9; portanto, este Tribunal deve considerar legal seu ato de aposentadoria. 
	Nesses termos, com as vênias por divergir parcialmente dos pareceres, VOTO por que este Colegiado adote a minuta de deliberação que submeto à sua apreciação.
TCU, Sala das Sessões Ministro Luciano Brandão Alves de Souza, em 17 de novembro de 2020.
ANA ARRAES 
Relatora